【裁判字號】    97,簡上,327
【裁判日期】    970822
【裁判案由】    傷害等
【裁判全文】
臺灣板橋地方法院刑事判決             97年度簡上字第327號
上  訴  人  臺灣板橋地方法院檢察署檢察官
上  訴  人
即  被  告  丁○○
            甲○○
            丙○○
            乙○○
上列上訴人因傷害等案件，不服本院97年度簡字第1203號，中華
民國97年2 月29日第一審刑事簡易判決（聲請簡易判決處刑案號
：臺灣板橋地方法院檢察署96年度偵字第22855 號），提起上訴
，本院管轄之第二審合議庭判決如下：
    主  文
原判決關於丁○○、甲○○、丙○○、乙○○被訴傷害暨定執行
刑部分均撤銷。
上撤銷部分公訴不受理。
其餘上訴駁回。丁○○、甲○○、丙○○均緩刑貳年。
    事  實
一、緣戊○○因與丁○○間有債權債務糾紛，故於民國96年8 月
    6 日上午6 時20分許，邀同乙○○一起前往丁○○位於臺北
    縣中和市○○路89巷1 之2 號「中華戲谷網咖店」之上班處
    所前，向丁○○催討債務。乙○○、丁○○竟各基於傷害人
    身體之犯意，二人徒手互毆，丁○○情急下乃以電話聯繫甲○○後，甲○○隨即偕同丙○○約5 分鐘即趕抵現場，丁○○、甲○○及丙○○遂基於傷害人身體之犯意聯絡，以徒手
    、持安全帽及拖把等方式，共同毆打乙○○，乙○○亦與之
    互毆，致乙○○受有頭部外傷、左眼、左臉頰、左耳瘀青血
    腫、左手臂多處瘀青、右手肘擦傷、鼻瘀青、左小腿多處瘀
    青及右側頸擦傷等傷害，另丁○○則受有頭皮腫、臉多處擦
    傷、上肢多處擦傷及右手瘀傷等傷害（傷害部分業經乙○○
    、丁○○撤回告訴，容後詳述）。詎丁○○、甲○○、丙○○於前述鬥毆過程中另基於恐嚇危害安全之犯意聯絡，對戊○○、乙○○恫稱：「如果敢再來要錢，見一次打一次，並
    要對你家人不利」，甲○○、丙○○更向乙○○恫稱：「要
    給你死」等加害生命、身體之言詞，致戊○○、乙○○均心
    生畏懼，致生危害於安全。
二、案經臺北縣政府警察中和分局報請臺灣板橋地方法院檢察署
    檢察官偵查後聲請簡易判決處刑。
    理  由
壹、被告丁○○、甲○○、丙○○被訴恐嚇危害安全部分：
一、本件引用之被告以外之人於審判外之供述證據資料，被告丁○○、甲○○、丙○○及檢察官於本院審理期日對於證據能
    力均已表示不爭執（見本院97年8 月8 日審判筆錄），而未
    於言詞辯論終結前聲明異議，依刑事訴訟法第159 條之5 第
    2 項規定，視為已有將該等傳聞證據採為證據之同意，本院
    審酌該等證據資料作成之情況，查無違法取證之情形，認應
    係出於其自由意志，具有可信性，並無不適宜作為證據之情
    形，認具有證據能力，合先敘明。
二、上揭犯罪事實，業據被告丁○○、甲○○、丙○○於本院審
    理時坦承不諱，核與證人戊○○、乙○○於警詢及偵查中證
    述綦詳，復有國立臺灣大學醫學院附設醫院及全民醫院診斷
    證明書各一件、安全帽照片二幀及乙○○受傷照片三十一幀
    附卷可稽，足認被告丁○○、甲○○、丙○○三人之自白與
    事實相符，罪證明確，犯行均堪認定。
三、核被告丁○○、甲○○、丙○○所為，均係犯刑法第305 條
    恐嚇危害安全罪。被告丁○○、甲○○、丙○○間，有犯意
    聯絡及行為分擔，為共同正犯。又被告等以一行為同時恐嚇
    乙○○、戊○○二人，觸犯二個恐嚇罪名，為想像競合犯，
    應依刑法第55條規定，從一重處斷。原審依現存之證據，已
    足認定被告三人犯罪，經檢察官之聲請，不經通常審判程序
    ，逕以簡易判決處刑，因依刑法第28條、第305 條、第55條
    、第41條第1 項前段，刑法施行法第1 條之1 等規定，並審
    酌被告等犯罪之動機、目的、手段，致被害人法益侵害之程
    度及其等犯罪後之態度等一切情狀，分別量處拘役十日，如
    易科罰金，以新臺幣一千元折算一日，經核其認事用法，均
    無違誤，量刑亦稱妥適，檢察官及被告三人提起上訴後，於
    本院審理中，被告等業已陳述認罪，並因與被害人間成立和
    解，再無其他答辯及有利之舉證聲請本院調查，綜上所述，
    上訴人提起上訴，顯無理由，應予駁回。次查被告三人前未
    曾受有期徒刑以上刑之宣告，有臺灣高等法院被告全國前案
    紀錄表在卷可參，其因一時衝動，短於失慮，致罹刑章，但
    已與被害人成立和解並取得諒解而表示不再訴究之意，有刑
    事撤回告訴狀及和解書各一件附卷足憑，並於卷附之上訴理
    由狀中陳明請求本院惠予宣告被告三人緩刑等語，被告等經
    此次教訓後，當知所警惕，信無再犯之虞，本院認原審對其
    等宣告之刑，以暫不執行為適當，爰均併宣告緩刑二年，以
    啟自新。
貳、被告丁○○、甲○○、丙○○、乙○○被訴傷害部分：
一、公訴意旨略以：緣戊○○因與丁○○間有債權債務糾紛，故
    於民國96年8 月6 日上午6 時20分許，邀同乙○○一起前往
    丁○○位於臺北縣中和市○○路89巷1 之2 號「中華戲谷網
    咖店」之上班處所前，向丁○○催討債務。乙○○、丁○○
    竟各基於傷害人身體之犯意，二人徒手互毆，丁○○情急下
    乃以電話聯繫甲○○後，甲○○隨即偕同丙○○約5 分鐘即
    趕抵現場，丁○○、甲○○及丙○○遂基於傷害人身體之犯
    意聯絡，以徒手、持安全帽及拖把等方式，共同毆打乙○○
    ，乙○○亦與之互毆，致乙○○受有頭部外傷、左眼、左臉
    頰、左耳瘀青血腫、左手臂多處瘀青、右手肘擦傷、鼻瘀青
    、左小腿多處瘀青及右側頸擦傷等傷害，另丁○○則受有頭
    皮腫、臉多處擦傷、上肢多處擦傷及右手瘀傷等傷害，因認
    被告丁○○、甲○○、丙○○、乙○○均涉犯刑法第277 條
    第1 項之傷害罪嫌等語。
二、按告訴乃論之罪，告訴人於第一審辯論終結前，得撤回其告
    訴；又偵查中告訴經撤回者，應為不起訴處分；而起訴之程
    序違背規定者，應諭知不受理之判決；且此不受理判決，得
    不經言詞辯論為之，刑事訴訟法第238 條第1 項、第252 條
    第5 款、第303 條第1 款、第307 條分別定有明文。次按檢
    察官聲請以簡易判決處刑之案件，經法院認為有第451 條之
    1 第4 項但書第3 款所列之認為應為無罪、免訴、不受理或
    管轄錯誤判決之諭知者，應適用通常程序審判之，刑事訴訟
    法第452 條亦有明定。
三、查本件告訴人丁○○告訴被告乙○○傷害案件，及告訴人乙○○告訴丁○○、甲○○、丙○○傷害案件，公訴人認被告
    等均係犯刑法第277 條第1 項之傷害罪，依同法第287 條前
    段規定，須告訴乃論。次查檢察官於96年10月29日製作本件
    聲請簡易判決處刑書後，向本院聲請以簡易判決處刑，於97
    年2 月25日始繫屬本院，有蓋有本院該日收文戳之臺灣板橋
    地方法院檢察署97年2 月25日板檢榮新96偵22855 字第1739
    5 號函及聲請簡易判決處刑書在卷可參，而告訴人丁○○、
    乙○○均於97年1 月18日即向本院遞狀撤回告訴，檢察官未
    及查究此節，於案件繫屬本院之時，即屬起訴之程序違背規
    定之情形，原審疏未查明，逕依簡易程序對被告為科刑之判
    決，容有未洽，上訴人上訴意旨指摘原審漏未斟酌上情，而
    認原審此部分判決不當，為有理由，自應由本院合議庭將原
    判決關於被告丁○○、甲○○、丙○○、乙○○被訴傷害部
    分及被告丁○○、甲○○、丙○○定執行刑已失所附麗部分
    均撤銷，改依通常程序自為第一審判決，且依照上開規定，
    爰不經言詞辯論，逕為諭知不受理之判決。
據上論斷，應依刑事訴訟法第455 條之1 第1 項、第3 項、第45
1 條之1 第4 項但書第3 款、第452 條、第369 條第1 項前段、
第364 條、第303 條第1 款、第307 條、第368 條，刑法第74條
第1 項第1 款，判決如主文。
本案經檢察官劉仕國到庭執行職務
中    華    民    國    97    年    8     月    22    日
                刑事第一庭    審判長法  官  陳恆寬
                                    法  官  廖怡貞
                                    法  官  張江澤
以上正本證明與原本無異。
傷害部分如不服本判決，應於判決送達後10日內，向本院提出上
訴狀。
其餘不得上訴。
                                    書記官  林怡秀
中    華    民    國    97    年    8     月    22    日
附錄本案論罪科刑法條全文：
刑法第277條
傷害人之身體或健康者，處三年以下有期徒刑、拘役或一千元以
下罰金。
犯前項之罪因而致人於死者，處無期徒刑或七年以上有期徒刑；
致重傷者，處三年以上十年以下有期徒刑。


司法院資訊處製作；財團法人民間司法改革基金會備份。
